# 请教：同一控制下的合并编制三年一期审计报表的问题？？

提问人：kingrandom 时间：2011-03-31 16:38:51
拟上市公司申报期为 2008 年-2010年，该企业在 2009 年 10 月收购了同一母公司控制下的一家子公司，收购价格为子公司的注册资本6000 万元，事务所在编三年一期报表时，增加了 2008 年的资本公积 6000 万元，这样的处理正确吗？我有点想不通啊？？？？

回答人：chenyiwei
仅就你说的这一点看，似乎没有明显的问题。同一控制下企业合并中被合并方的实收资本对应于被收购股权的份额，在合并日之前的合并报表中是计入资本公积的。

回答人：chenyiwei
回复 藤椅 oshistone 的帖子同一控制下的业务合并，在合并方的合并报表中也需要遵循同一控制企业合并的基本原则，即视同最早期间期初已经获得了被合并的业务的控制权，将其资产、负债和损益纳入合并范围。但此时对合并报表中股东权益项目的划分可能确实是一个难题。如果该业务是一个独立核算的分公司，则可以以该分公司原先成立时的“上级拨入资金”在合并报表层面计入资本公积；
如果没有分公司，无法合理区分业务形成时的原始投入金额，则个人意见是把构成该业务的主要经营性固定资产、无形资产等的原值计入资本公积，将该原值视同最初的资本性投入。
这个问题在实务中可能需要个案分析。也请有这方面实务经验的网友谈谈看法，谢谢。